【裁判字號】    95,訴,3078
【裁判日期】    951110
【裁判案由】    違反槍砲彈藥刀械管制條例
【裁判全文】
臺灣臺中地方法院刑事判決              95年度訴字第3078號
公  訴  人  臺灣臺中地方法院檢察署檢察官
被      告  乙○○
                      樓
                    （現羈押於臺灣臺中看守所）
            丁○○
共      同
指定辯護人  本院公設辯護人  甲○○
上列被告等因違反槍砲彈藥刀械管制條例案件，經檢察官提起公
訴（95年度偵字第15440 、19418 號），本院判決如下：
    主    文
乙○○未經許可，寄藏可發射子彈具有殺傷力之改造手槍，累犯
，處有期徒刑壹年拾月，併科罰金新臺幣伍萬元，罰金如易服勞
役，以新臺幣壹仟元折算壹日。扣案之改造手槍壹支（槍枝管制
編號0000000000號）沒收。
丁○○未經許可，持有可發射子彈具有殺傷力之改造手槍，累犯
，處有期徒刑參年貳月，併科罰金新臺幣伍萬元，罰金如易服勞
役，以新臺幣壹仟元折算壹日。扣案之改造手槍壹支（槍枝管制
編號0000000000號）沒收。
    犯罪事實
一、丁○○前因違反麻醉藥品管制條例、偽造文書、動產擔保交
    易法、藥事法等案件，分別經臺灣彰化地方法院、臺灣高等
    法院臺中分院判處有期徒刑七年、八月、一年、二月、一年
    ，合併定應執行刑九年二月，於民國八十二年十月十二日入
    監執行，嗣於八十七年二月二十日假釋出監，復於八十九年
    間因施用毒品案件，經撤銷假釋，於八十九年六月二十日入
    監執行殘刑四月十二日，甫於九十三年六月十九日縮短刑期
    執行完畢；乙○○前曾因詐欺案件，經本院判處有期徒刑四
    月，甫於九十二年十一月六日易科罰金執行完畢。詎其等均
    不知悔改，均明知可發射子彈具有殺傷力之改造手槍，乃槍
    砲彈藥刀械管制條例所列管之物，未經中央主管機關許可，
    不得非法持有、寄藏。丁○○竟於九十五年六月初某日，委
    由原不知情之乙○○在臺中市○○路與十甲東路口附近某萊
    爾富便利商店門口，代為收受由蘇育龍（已由檢察官另簽分
    偵案辦理）所交付、欲提供給丁○○作為借貸擔保用，以信
    封包裝之仿轉輪手槍製造之改造手槍一支（槍枝管制編號0
    000000000號）及不具殺傷力之改造子彈二顆，乙
    ○○隨即將內裝有上開改造手槍之信封攜帶上樓，至其與丁
    ○○居住之臺中縣太平市○○路五０三號三０五室交付予丁
    ○○未經許可持有之。旋丁○○拆開信封後，乙○○發覺該
    信封內裝有上開槍、彈，惟乙○○仍受丁○○之委託，基於
    寄藏可發射子彈具有殺傷力之改造手槍之犯意，於翌日將該
    改造手槍及子彈二顆，攜至其位在臺中縣烏日鄉○○村○○
    路○段五五一號五樓設籍處未經許可而藏放。嗣於九十五年
    七月十二日下午一時許，乙○○再度應丁○○取出該改造手
    槍之要求，自其上開烏日鄉藏放處取出該改造手槍，擬交付
    予丁○○，途經臺中市○○○○街一二一號前遇見警員時，
    形色匆忙，而為警盤查，在有偵查權之員警未知悉乙○○皮
    包內藏有上開改造手槍時，主動向在場員警蔡博仁自首，並
    表示願接受裁判，而當場查獲上開槍、彈。
二、案經臺中市警察局第四分局報請臺灣臺中地方法院檢察署檢
    察官偵查起訴。
    理    由
一、上開犯罪事實，業據被告丁○○於本院審理中及被告乙○○
    於警詢、偵查及本院審理中均坦承不諱，並有改造手槍一支
    （槍枝管制編號0000000000號）、不具殺傷力之
    子彈二顆扣案為憑，足認被告等前揭自白與事實相符。又上
    開扣案槍、彈經送請內政部警政署刑事警察局鑑驗結果，認
    為送鑑之改造手槍一支（槍枝管制編號000000000
    0號），係由仿轉輪手槍製造之槍枝，車通槍管及轉輪彈倉
    內阻鐵改造而成之改造手槍，機械性能良好，可擊發適用子
    彈使用，認具有殺傷力；而送鑑之子彈二顆，研判係０‧二
    二吋之制式子彈，換裝土造金屬彈頭而成之改造子彈，採樣
    一顆試射，無法擊發，認不具殺傷力，此有該局九十五年九
    月二十七日刑鑑字第０九五０一０三四四六號槍彈鑑定書一
    份附卷可稽。本案事證明確，被告二人犯行均堪以認定。
二、按未經許可寄藏、持有槍砲、彈藥等罪，其寄藏、持有之繼
    續，為行為之繼續，並非狀態之繼續，故一經寄藏、持有，
    其犯罪即告成立，但其完結，須繼續至寄藏、持有行為終了
    時為止，被告等上開寄藏槍、彈之行為既係於查獲當日即九
    十五年七月十二日始行終了，自應適用新修正之刑法規定，
    尚不生新舊法比較之問題，先予敘明。是核被告丁○○所為
    ，係犯槍砲彈藥刀械管制條例第八條第四項之未經許可，持
    有可發射子彈具有殺傷力之改造手槍罪；被告乙○○所為，
    係犯槍砲彈藥刀械管制條例第八條第四項之未經許可，寄藏
    可發射子彈具有殺傷力之改造手槍罪。按寄藏與持有，均係
    將物置於自己實力支配之下，僅寄藏必先有他人之持有行為
    ，而後始為之受寄代藏而已，故寄藏之受人委託代為保管，
    其保管之本身，亦屬持有，不過，此之持有係受寄之當然結
    果。又（修正前）槍砲彈藥刀械管制條例第七條第四項，第
    十一條第二項係將持有與寄藏為分別之處罰規定，則單純之
    持有，固不包括寄藏，但寄藏之受人委託代為保管，其保管
    之本身所為之持有，既係寄藏之當然結果，法律上自宜僅就
    寄藏行為為包括之評價，不應另就持有予以論罪（最高法院
    七十四年臺上字第三四００號判例意旨參照）。本案被告乙
    ○○係受被告丁○○之託而代為保管上開槍、彈，此經被告
    丁○○、乙○○於本院審理時供承在卷，被告乙○○係受寄
    代藏上開手槍，而非為自己持有，參照上開最高法院判例意
    旨所示，法律上自宜僅就「寄藏」行為為包括之評價，不應
    另就「持有」予以論罪，附此敘明。又被告乙○○係於證人
    即臺中市警察局第四分局員警蔡博仁在查獲地點埋伏、查辦
    毒品交易相關事證時，於員警尚未知悉其寄藏前揭改造手槍
    之犯罪事實前，向員警蔡博仁承認其寄藏前揭改造手槍之情
    事，進而接受裁判，此據證人蔡博仁於本院審理時結證證述
    在卷，核與自首要件相符，爰依刑法第六十二條前段之規定
    減輕其刑。查被告丁○○前因違反麻醉藥品管制條例、偽造
    文書、動產擔保交易法、藥事法等案件，分別經臺灣彰化地
    方法院、臺灣高等法院臺中分院判處有期徒刑七年、八月、
    一年、二月、一年，合併定應執行刑九年二月，於八十二年
    十月十二日入監執行，嗣於八十七年二月二十日假釋出監，
    復於八十九年間因施用毒品案件，經撤銷假釋，於八十九年
    六月二十日入監執行殘刑四月十二日，甫於九十三年六月十
    九日縮短刑期執行完畢；被告乙○○前曾因詐欺案件，經本
    院判處有期徒刑四月，甫於九十二年十一月六日易科罰金執
    行完畢，有臺灣高等法院被告前案紀錄表、臺灣臺中地方法
    院檢察署刑案資料查註紀錄表附卷可稽，其等於有期徒刑執
    行完畢後，五年以內再故意犯本件有期徒刑以上之罪，均應
    依刑法第四十七條第一項之規定，論以累犯，並各加重其刑
    ，且被告乙○○部分，應依法先加重其刑後，後減輕之。爰
    審酌被告等明知持有、寄藏改造手槍係違法行為，竟仍持有
    之或代他人寄藏之，對社會之治安具有潛在危險，惟未持該
    手槍為其他非法行為，另審酌被告等犯罪後已坦承犯行、態
    度良好，頗有悔意等一切情狀，分別量處如主文所示之刑，
    並就併科罰金部分諭知易服勞役之折算標準。再扣案仿轉輪
    手槍製造之改造手槍一支（槍枝管制編號00000000
    00號），係屬違禁物，應依刑法第三十八條第一項第一款
    規定予以宣告沒收。至送驗之改造子彈二顆，業經鑑驗取樣
    試射結果，認無法擊發而不具有殺傷力，自均非屬違禁物，
    爰不予以諭知沒收，附此敘明。
據上論斷，應依刑事訴訟法第二百九十九條第一項前段，槍砲彈
藥刀械管制條例第八條第四項，刑法第十一條前段、刑法第四十
七條第一項、第四十二條第三項、第六十二條前段、第三十八條
第一項第一款，判決如主文。
本案經檢察官丙○○到庭執行職務。
中    華    民    國    95    年    11    月    10    日
                    刑事第十五庭審判長法  官  曾佩琦
                                      法  官  陳如玲
                                      法  官  蔡美華
以上正本證明與原本無異。
如不服本判決，應於判決送達後十日內向本院提出上訴狀 (應抄
附繕本)。
                                      書記官  劉家瑜
中    華    民    國    95    年    11    月    10    日
附錄本案論罪科刑法條全文：
槍砲彈藥刀械管制條例第八條第四項
未經許可，持有、寄藏或意圖販賣而陳列第一項所列槍枝者，處
三年以上十年以下有期徒刑，併科新臺幣七百萬元以下罰金。


司法院資訊處製作；財團法人民間司法改革基金會備份。
